臺灣高雄地方法院刑事判決　　　　　　　93年度訴字第2789號
公　訴　人　臺灣高雄地方法院檢察署檢察官
被　　　告　乙○○　男　29歲.
上列被告因違反毒品危害防制條例案件，經檢察官提起公訴（93
年度毒偵字第3431號、3510號、3545號、3574號），及移送併案
（93年度毒偵字第5043號、6139號、6967號、94年度毒偵字第
1250號），本院準備程序進行中，因被告就被訴事實為有罪之陳
述，經告知簡式審判程序意旨，並聽取公訴人及被告之意見後，
本院合議庭裁定由受命法官獨任依簡式審判程序審理，判決如下
：
    主  文
乙○○連續施用第一級毒品，處有期徒刑拾月。扣案之第一級毒
品海洛因貳拾參包（其中拾貳包合計淨重壹點柒玖公克，空包裝
總重貳點柒伍公克，其中參包合計淨重零點參捌公克，空包裝總
重零點陸參公克，另捌包合計淨重壹點零伍公克，空包裝總重壹
點陸柒公克）、殘留第一級毒品海洛因之注射針筒及香菸各貳支
均沒收銷燬之，殘有食鹽水之空瓶壹瓶及注射針筒壹支沒收。又
連續施用第二級毒品，處有期徒刑捌月。殘留食鹽水之空瓶壹瓶
及注射針筒壹支沒收。應執行有期徒刑壹年伍月。扣案之第一級
毒品海洛因貳拾參包（其中拾貳包合計淨重壹點柒玖公克，空包
裝總重二點柒伍公克，其中參包合計淨重零點參捌公克，空包裝
總重零點陸參公克，另捌包合計淨重壹點零伍公克，空包裝總重
壹點陸柒公克），殘留第一級毒品海洛因之注射針筒及香菸各貳
支均沒收銷燬之，殘留食鹽水之空瓶壹瓶及注射針筒壹支沒收。
    事  實
一、乙○○前於89年間，因施用毒品案件，經本院以89年度毒聲
    字第5173號裁定送觀察、勒戒後，因認有繼續施用毒品之傾
    向，經本院以89年度毒聲字第6378號裁定令入戒治處所施以
    強制戒治，嗣經本院以89年度毒聲字第10163號裁定停止強
    制戒治因停止戒治，交付保護管束，於保護管束期間，再因
    施用毒品案件而經本院以90年度毒聲字第5260號撤銷停止戒
    治續行強制戒治，並於91年5月23日執行完畢出所，經臺灣
    高雄地方法院檢察署檢察官於91年6月10日以91年度戒毒偵
    字第532號為不起訴處分確定。詎仍不知戒絕毒癮，明知海
    洛因及甲基安非他命係毒品危害防制條例第2條第2項第1款
    、第2款所明定之第一、二級毒品，不得持有及施用，仍於
    前述強制戒治執行完畢釋放後5年內，復基於施用第一級毒
    品海洛因之概括犯意，自93年2月初某日起至94年2月2日9時
    許止，以每2日施用1次之頻率，連續在高雄縣大寮鄉○○村
    ○○街27號住所或高雄縣鳳山市○○路188號友人住所等處
    ，以將第一級毒品海洛因摻在香菸內吸取其煙霧或摻水置於
    注射針筒內施打身體之方式，施用第一級毒品海洛因多次；
    並基於施用第二級毒品甲基安非他命（起訴書誤載為安非他
    命）之概括犯意，於93年6月27日18時許起至94年2月2日9時
    許止，連續在上開地點，以將甲基安非他命置於玻璃球內燒
    烤吸取煙霧之方式，施用第二級毒品甲基安非他命多次。嗣
    (1)於93年5月8日17時20分許，因另涉嫌竊盜案件而為警查獲
    ；(2)於同年5月30日16時30分許，因乙○○為列管毒品行方
    不明人口，為警在高雄縣大寮鄉○○街內尋獲；(3)於93年6
    月28日18時30分許，因形跡可疑，為警在高雄縣大寮鄉○○
    村○○路51號後方產業道路查獲，並主動交出其所有之海洛
    因12包（合計淨重1.79公克，空包裝總重2.75公克）、殘有
    第一級毒品海洛因之注射針筒2支、香菸2支及供施用毒品用
    殘有食鹽水之空瓶1瓶等物；(4)於93年7月3日20時45分許，
    因形跡可疑，為警在高雄縣大寮鄉○○村○○路與永隆路口
    查獲，並扣得乙○○所有而為警追捕時掉落之海洛因3包（
    合計淨重0.38公克，空包裝總重0.63公克）；(5)於同年7月
    23 日11時許，因乙○○為列管毒品行方不明人口，為警在
    高雄縣大寮鄉○○街27號住處尋獲；(6)於93年10月12日9時
    30分許，因形跡可疑，為警在高雄縣大寮鄉○○村○○○路
    10之2號前查獲，並主動交出其所有之海洛因8包（合計淨重
    1.05公克，空包裝總重1.67公克）、及供施用毒品預備之注
    射針筒1支等物；(7)於93年11月12日10時許，因形跡可疑，
    為警在高雄縣大寮鄉○○村○○路與萬丹路口查獲，並扣得
    乙○○另案涉嫌販賣毒品所用之海洛因6包；(8)於94年2月2
    日14時30分許，為警持本院核發之搜索票至乙○○位於高雄
    縣大寮鄉○○村○○○路188號住處搜索時查獲，並扣得乙
    ○○另案涉嫌販賣毒品所用之海洛因77包、甲基安非他命1
    包、吸管2支、注射針筒11支、吸食工具7個、止血帶2條及
    新臺幣（下同）8萬8百元等物。且均分別經乙○○同意採尿
    送驗後呈嗎啡或嗎啡及甲基安非他命陽性反應，始知上情。
二、案經高雄縣政府警察局林園分局、鳳山分局及高雄市政府警
    察局苓雅分局報請臺灣高雄地方法院檢察署檢察官偵查起訴
    及併案。
    理  由
一、按本件被告乙○○所犯係死刑、無期徒刑、最輕本刑為3年
    以上有期徒刑以外之罪，其於準備程序就前揭被訴事實為有
    罪之陳述，經受命法官告知簡式審判程序之旨，並聽取其與
    公訴人之意見後，本院認無不得或不宜改依簡式審判程序進
    行之處，爰依刑事訴訟法第273條之1第1項、第284條之1，
    裁定本件由受命法官獨任進行簡式審判程序，合先敘明。
二、訊據被告乙○○對於右揭時、地，連續以上述方式施用第一
    級毒品海洛因及第二級毒品甲基安非他命多次之事實坦承不
    諱，且查：
  (一)被告於93年5月8日23時許、93年5月30日17時10分許、93年6
    月28日20時30分許、93年7月4日1時23分許、93年7月23日11
    時40分許、93年10月12日11時15分許、93年11月12日16時許
    及94年2月3日3時5分許經警查獲時所採集之尿液，經送驗結
    果，確呈嗎啡或嗎啡及甲基安非他命陽性反應，此有高雄醫
    學大學附設中和紀念醫院93年12月28日編號0000-000號、94
    年1月18日編號0000-000號濫用藥物尿液檢驗報告、臺灣檢
    驗科技股份有限公司93年6月14日編號KＺ000000000000號、
    93 年8月9日編號KＺ000000000000號濫用藥物尿液檢驗報告
    、高雄縣政府衛生局93年7月6日93煙檢字第1343號、93年11
    月19日煙毒尿液檢驗成績書、高雄市立凱旋醫院93年7月19
    日高市凱醫檢字第02012號、94年3月1日編號F-94096號煙毒
    尿液檢驗成績書共8份，本院扣押物品清單（93院總管4520
    號、94院總管303號）、嫌疑人代號與真實姓名對照表、嫌
    疑人尿液採證代碼對照表、毒品嫌犯尿液流程管制清冊、濫
    用藥物尿液檢體監管紀錄表各1張、列管毒品人口尿液檢體
    採集送驗紀錄表2份附卷可稽。另於93年6月28日、同年7月3
    日及同年10月12日為警查獲時扣案之疑似海洛因白粉共23包
    ，經送請法務部調查局鑑定結果，認確含第一級毒品海洛因
    成分，其中12包合計淨重1.79公克，空包裝總重2.75公克，
    又其中3包合計淨重0.38公克，空包裝總重0.63公克，另8包
    合計淨重1.05公克，空包裝總重1.67公克。此有法務部調查
    局93年9月3日調科壹字第220017800號、93年8月3日調科壹
    字第220017698號、93年11月10日調科壹字第220018481號鑑
    定通知書3份在卷可憑。又於93年6月28日及93年10月12日為
    警查獲時扣案之注射針筒2支、香菸2支經送往高雄醫學大學
    附設中和紀念醫院檢驗結果，確呈海洛因陽性反應，此有上
    開醫院93年11月30日編號0000-000號、0000-000號號檢驗報
    告2張存卷可參。此外，復有扣押筆錄、扣押物品目錄表各3
    份、照片12張附卷足資佐證。是被告前揭自白顯與事實相符
    ，應堪採為被告有罪之證據，則被告連續施用第一級毒品海
    洛因及第二級毒品甲基安非他命多次之犯行，堪以認定。
  (二)被告前於89年間，因施用毒品案件，經本院以89年度毒聲字
    第5173號裁定送觀察、勒戒後，因認有繼續施用毒品之傾向
    ，經本院以89年度毒聲字第6378號裁定令入戒治處所施以強
    制戒治，嗣經本院以89年度毒聲字第10163號裁定停止強制
    戒治因停止戒治，交付保護管束，於保護管束期間，再因施
    用毒品案件而經本院以90年度毒聲字第5260號撤銷停止戒治
    續行強制戒治，並於91年5月23日執行完畢出監，經臺灣高
    雄地方法院檢察署檢察官於91年6月10日以91年度戒毒偵字
    第532號為不起訴處分確定，此有臺灣高等法院被告全國前
    案紀錄表、臺灣高雄地方法院被告院內索引卡紀錄表各1 紙
    在卷足參，其於前案強制戒治執行完畢後，5年內再犯本件
    施用毒品罪之事實，事證明確，應予依法論科。
三、查海洛因、安非他命分別係毒品危害防制條例第2條第2項所
    稱之第一級、第二級毒品，不得非法持有、施用。核被告乙
    ○○所為，係犯毒品危害防制條例第10條第1項之施用第一
    級毒品罪及同條第2項之施用第二級毒品罪。其施用第一級
    、第二級毒品前後，持有海洛因、甲基安非他命之低度行為
    ，應為施用之高度行為所吸收，不另論罪。又被告先後多次
    施用第一級、第二級毒品等犯行，均時間緊接，犯罪構成要
    件亦均相同，顯各係基於概括犯意反覆為之，均應依連續犯
    之規定各論以一罪，並依刑法第56條加重其刑。被告所犯上
    述二罪，犯意各別，行為互殊，應予分論併罰。爰審酌被告
    經強制戒治後，仍未能戒絕其毒癮，足證前開保安處遇措施
    已難收矯治其惡性，惟念其於犯罪後坦承犯行及所犯為自戕
    行為等一切情狀，分別量處如主文所示之刑，並定其應執行
    刑，以資懲儆。扣案之第一級毒品海洛因23包（其中12包合
    計淨重1.79公克，空包裝總重2.75公克，又其中3包合計淨
    重0.38公克，空包裝總重0.63公克，另8包合計淨重1.05 公
    克，空包裝總重1.67公克）以及殘留第一級毒品海洛因之注
    射針筒2支及香菸2支，因已難與第一級毒品海洛因析離，均
    屬查獲之第一級毒品，爰依毒品危害防制條例第18條第1項
    前段規定，不問屬於犯人與否，均予宣告沒收銷燬之。至鑑
    驗耗用之第一級毒品洛因既已滅失，爰不予宣告沒收銷燬。
    另扣案之殘有食鹽水空瓶1瓶及注射針筒1支，被告坦承為其
    所有且分別為供施用第一級毒品所用及供施用毒品預備之物
    ，爰依刑法第38條第1項第2款規定沒收之。
四、至於93年11月12日為警查獲時查扣之疑似海洛因6包、現金
    2萬4千5百元、手機1支及SIM卡1張，以及於94年2月2日為警
    查獲時扣得之疑似海洛因77包、疑似甲基安非他命1包、吸
    管2支、注射針筒11支、吸食工具7個、止血帶2條及現金8萬
    8百元等物，均係被告另涉犯販賣毒品案件所用之物，現正
    由本院以94年度訴字第239號、926號審理中，此有臺灣高等
    法院前案紀錄表、臺灣高雄地方法院檢察署檢察官94年度偵
    緝字第110號及94年度偵字第3707號起訴書各1份在卷可憑，
    自難認前開扣案物與本案被告施用毒品案件有何關連性，爰
    不予宣告沒收及沒收銷燬，附此敘明。
五、另本件起訴書於起訴事實雖僅記載被告於93年4月間某日起
    至同年7月4日凌晨1時23分回溯24小時內某時許止，連續多
    次在高雄縣大寮鄉○○村○○街27號住處等地施用第一級毒
    品海洛因以及自93年5月8日22時50分回溯96小時內某時起至
    同年6月28日20時30分回溯96小時內某時，連續多次在不詳
    地點，及第二級毒品甲基安非他命之犯行，然檢察官就犯罪
    事實一部起訴者，其效力及於全部，被告其餘數次施用第一
    級毒品海洛因及第二級毒品甲基安非他命之犯行，與前揭業
    經起訴有罪部分，時間緊接且犯罪構成要件相同，顯係基於
    概括犯意而為之，有連續犯裁判上一罪關係，本院自得併予
    審理，併此敘明。
六、公訴意旨另以：被告基於施用第一級毒品海洛因之概括犯意
    ，自93年5月8日起迄同年6月28日為警查獲時止，有多次施
    用第二級毒品甲基安非他命之犯行，因認被告涉有毒品危害
    防制條例第10條第2項之施用第二級毒品罪嫌等語。惟公訴
    人認被告自93年5月8日時起，即有前開施用毒品犯行，當係
    基於高雄縣政府衛生局93年5月14日93煙檢字第879號煙毒尿
    液檢驗成績書為其論據，然被告於警詢時，否認其有施用第
    二級毒品之犯行，且經本院將被告尿液送請高雄醫學大學附
    設中和紀念醫院複驗結果，呈安非他命及甲基安非他命陰性
    反應，此有上開醫院93年12月28日編號0000-000號濫用藥物
    尿液檢驗報告1份在卷足參，而公訴人所指之被告自93年5月
    8日起至同年6月27日18時30分許施用第二級毒品犯行，並無
    可為補強之證據，是除本院前開判處之犯行外，公訴人所指
    被告於93年5月8日起至同年6月27日18時30分許之前所犯之
    施用第二級毒品犯嫌，並無足夠證據，本應為無罪之判決，
    然因公訴人認該部分之犯嫌，與本院前開犯行有連續犯之一
    罪關係，爰不另為無罪之諭知。
據上論斷，應依刑事訴訟法第273條之1第1項、第284條之1、第
299條第1項前段，毒品危害防制條例第10條第1項、第2項、第18
條第1項前段、第23條第2項，刑法第11條、第56條、第38條第1
項第2款、第51條第5款、第9款，判決如主文。
本案經檢察官甲○○到庭執行職務。
中　　華　　民　　國　　94　　年　　5 　　月　　27　　日
                  鳳山刑事第1庭     法　官  林芳華
以上正本證明與原本無異。
如不服本判決，應於判決送達後10日內，向本院提出上訴狀。
                                    書記官  賴佳慧
中　　華　　民　　國　　94　　年　　5 　　月　　31　　日
附錄本案論罪科刑法條全文
毒品危害防制條例第10條
施用第一級毒品者，處6月以上5年以下有期徒刑。
施用第二級毒品者，處3年以下有期徒刑。
